Minutes et répertoires du notaire Jean SAINFRAY, mars 1718 - 27 mars 1741 (étude XVI)
Archives nationales
- Minutes de Jean SAINFRAY, janvier 1718 - 27 mars 1741; MC/ET/XVI/650 - MC/ET/XVI/702
  - Minutes. 1739, janvier - 1739, avril, janvier 1739 - avril 1739; MC/ET/XVI/697; Document détérioré.
    - Derson Duplessis (Edmé), maître orfèvre joaillier, quai des Orfèvres § Apprentissage, 18 mars 1739; MC/ET/XVI/697
      contrat d'apprentissage; Derson Duplessis, Edmé
    - Duchesne (François Houët) maître horloger rue des Fossés Saint-Germain-l'Auxerrois § Sous bail, 20 avril 1739; MC/ET/XVI/697
      bail; Duchesne, François Houët
    - Adan (Sieur) maître marbrier à Paris § Délibérations des créanciers du comte de Bonneval, 4 juin 1739; MC/ET/XVI/697
      Adam, M.
    - Brachois (sieur) maître serrurier à Paris § Délibérations des créanciers du comte de Bonneval, 4 juin 1739; MC/ET/XVI/697
    - Huot (Sieur) maître serrurier à Paris § Délibérations des créanciers du Comte de Bonneval, 4 juin 1739; MC/ET/XVI/697
    - Philippeaux (sieur), maître peintre, à Paris § délibérations des créanciers du comte de Bonneval, 4 juin 1739; MC/ET/XVI/697
  - Minutes. 1739, mai - 1739, décembre, mai 1739 - décembre 1739; MC/ET/XVI/698; Document détérioré.
    - Poutet (Jacques François) maître fondeur rue des Arcis § Partage, 4 mai 1739; MC/ET/XVI/698
      partage; Poutet, Jacques François
    - Gougnet (Louis) et compagnie marchand joaillier quai des Orfèvres estime les diamants et bijoux § Inventaire, 14 mai 1739; MC/ET/XVI/698
      inventaire; Gougnet, Louis
    - Caron (Jean), marchand orfèvre, sur le Pont-au-Change § Transport, 14 mai 1739; MC/ET/XVI/698
      cession; Caron, Jean
    - Lasnier (Nicolas) ébéniste rue Saint-Denis § apprentissage de la fille du feu .., 8 juin 1739; MC/ET/XVI/698
      contrat d'apprentissage; Lasnier, Nicolas
    - Constitution au profit de la veuve de François Richalet, maître de danse, rue Saint-Honoré, 21 juillet 1739; MC/ET/XVI/698
      constitution de rente; Saint-Honoré (rue); Richalet, François; danseur; enseignant
    - Rabot (Louis) maître graveur à Paris § apprentissage de la pupille de .., 3 août 1739; MC/ET/XVI/698
      contrat d'apprentissage; Rabot, Louis
    - Bord (Raymond) maître tapissier à Bergerac en Périgord § Mariage du fils de .., 13 août 1739; MC/ET/XVI/698
      contrat de mariage; Bord, Raymond
    - Olivier (Didier) maître serrurier rue Feydeau § Compte et obligation de la veuve de .., 21 août 1739; MC/ET/XVI/698
      obligation; Olivier, Didier
    - Tallot (Claude), maître peintre et doreur, rue Saint Honoré § apprentissage de la veuve de .., 7 septembre 1739; MC/ET/XVI/698
      contrat d'apprentissage; Tallot, Claude
    - Regnard (Thomas) Maître tapissier rue du Petit Hurleur § apprentissage de la fille de .., 5 octobre 1739; MC/ET/XVI/698
      contrat d'apprentissage; Regnard, Thomas
    - Grouvelle (Philippe Antoine), marchand orfèvre, rue de la Fromagerie § Transport d'apprentissage, 6 novembre 1739; MC/ET/XVI/698
      contrat d'apprentissage; Grouvelle, Philippe Antoine
    - Franbourg (Pierre) maître menuisier; rue Saint Victor § quittance de remboursement, 25 novembre 1739; MC/ET/XVI/698
      quittance; Franbourg, Pierre
  - Minutes. 1740, janvier - 1740, juin, janvier 1740 - juin 1740; MC/ET/XVI/699; Document détérioré.
    - Procuration de Marie Louise Bridault, veuve de François Marot, peintre ordinaire du roi et professeur en son académie royale, demeurant rue des Lombards., 14 janvier 1740; MC/ET/XVI/699
      procuration; Lombards (rue des); Bridault, Marie Louise; Marot, François; peintre; enseignant
    - Domergue (Jacques) marchand lapidaire joaillier place Dauphine § quittance, 27 janvier 1740; MC/ET/XVI/699
      quittance; Domergue, Jacques
    - Converset (Jean Louis) marchand orfèvre rue de la Draperie § apprentissage de la fille de .., 1er février 1740; MC/ET/XVI/699
      contrat d'apprentissage; Converset, Jean Louis
    - Sellier (Pierre) Serrurier; rue de la Licorne § bail à .., 10 février 1740; MC/ET/XVI/699
      bail; Sellier, Pierre
    - Simonin (Jean-Baptiste), marchand orfèvre, rue Saint-André-des-Arts § apprentissage de la fille de feu .., 15 février 1740; MC/ET/XVI/699
      contrat d'apprentissage; Simonin, Jean-Baptiste
    - Benard (François), marchand orfèvres, rue Sainte-Anne § Apprentissage de la pupille de .., 22 février 1740; MC/ET/XVI/699
      contrat d'apprentissage; Benard, François
    - Deroulle de (Jean) maître Serrurier rue du Jour § bail à .., 10 mars 1740; MC/ET/XVI/699
      bail; Deroulle De, Jean
    - Cudville (Etienne) maître maçon rue Montmartre § bail par les marguilliers de Saint-Eustache à .., 17 mars 1740; MC/ET/XVI/699
      bail; Cudville, Etienne
    - Vitaligou (Thomas) maître coutelier à Paris § Ratification par les gardes de la Com/té/ des couteliers de la marque du chiffre royal, inventée par .., 27 mars 1740; MC/ET/XVI/699
      Vitaligou, Thomas
    - Brosset (Jacques) maître coutelier, juré en charge rue de la Coutelier § Ratification de marque de coutelier, 27 mars 1740; MC/ET/XVI/699
      Brosset, Jacques
    - Bonié (Martin) maître coutelier, juré en charge rue des Cinq Diamants § ratification de marque de coutelier, 27 mars 1740; MC/ET/XVI/699
      Bonié, Martin
    - Guenaud (Henri) maître coutelier, juré en charge rue Froidmanteau § Ratification de marque de couteliers, 27 mars 1740; MC/ET/XVI/699
      Guenaud, Henri
    - Grangeret (Louis) maître coutelier, juré en charge rue Tirechappe § Ratification de marque de coutelier, 27 mars 1740; MC/ET/XVI/699
      Grangeret, Louis
    - Deroulle de (Jean) maître serrurier rue du Jour § bail par .., 28 mars 1740; MC/ET/XVI/699
    - Delaporte (Louis) maître potier d'étain rue Saint Sauveur § don mutuel, 20 avril 1740; MC/ET/XVI/699
      donation; Delaporte, Louis
    - Quenet (Jean Michel), maître menuisier, rue de la Fromagerie § Obligation, 12 mai 1740; MC/ET/XVI/699
      obligation; Quenet, Jean Michel
    - Inventaire après décès de Claude Augier, avocat au parlement, à la demande de sa veuve. Etat général des meubles, tableaux et estampes, et état particulier de meubles qui appartiendront à sa veuve, avec les noms d'auteurs., 27 mai 1740; MC/ET/XVI/699
      inventaire après décès; Augier, Claude; avocat au parlement (Ancien Régime)
    - Mouret (Louis) entrepreneur de bâtiments rue de la Mortellerie § Notoriété du décès du père de .., 4 juin 1740; MC/ET/XVI/699
      Mouret, Louis
    - Cambault (Jacques François) maître maçon grande rue du fg. Saint-Jacques § Notoriété aux dires de .., 4 juin 1740; MC/ET/XVI/699
      Cambault, Jacques François
    - Mouret (Pierre) entrepreneur de bâtiments rue de la Mortellerie § Notoriété du décès de .., 4 juin 1740; MC/ET/XVI/699
      Mouret, Pierre
    - Leclerc (Christophe) marchand faïencier rue Saint Antoine § bail de maison à .., 28 juin 1740; MC/ET/XVI/699
      bail; Leclerc, Christophe
  - Minutes. 1740, juillet - 1740, décembre, juillet 1740 - décembre 1740; MC/ET/XVI/700; Document détérioré.
    - Billiard (Claude) maître ébéniste rue de Beaune § apprentissage de la pupille de .., 18 juillet 1740; MC/ET/XVI/700
      contrat d'apprentissage; Billiard, Claude
    - Bouquet (Jean) tapissier rue Saint-Barthélemy § quittances et mainlevée, 26 juillet 1740; MC/ET/XVI/700
      quittance; Bouquet, Jean
    - Tassilly (Michel François), maître menuisier, rue Neuve de Cléry § Quittances et mainlevée, 26 juillet 1740; MC/ET/XVI/700
      quittance; Tassilly, Michel François
    - Fremin (Louis René), marchand orfèvre, rue Saint-Eloi § Apprentissage de la fille de .., 10 août 1740; MC/ET/XVI/700
      contrat d'apprentissage; Fremin, Louis René
    - Bail à ferme par Mesdames de l'Abbaye de Montmartre à Louis Legrand, 9 septembre 1740; MC/ET/XVI/700
      Précisions sur les lieux: Montmartre (ancien village)--Abbaye
      bail; Montmartre (ancienne commune); Legrand, Louis
    - Felizé (Jean) maître ébéniste à Paris § Quittance et mainlevée, 13 septembre 1740; MC/ET/XVI/700
      quittance; Felizé, Jean
    - Apprentissage chez une lingère de la fille de Jean-Baptiste Ducreux, sculpteur du roi, demeurant sur le pont Notre-Dame., 26 septembre 1740; MC/ET/XVI/700
      contrat d'apprentissage; Notre-Dame (pont); Ducreux, Jean-Baptiste; teinturier blanchisseur; sculpteur
    - Bardel (Toussaint Louis) maître potier d'étain rue Saint-Martin § Consentement et mainlevée, 27 octobre 1740; MC/ET/XVI/700
      Bardel, Toussaint Louis
    - Prevost (Jean Jacques) maître potier d'étain; rue du Grand Hurleur § Consentement et mainlevée, 27 octobre 1740; MC/ET/XVI/700
      Prevost, Jean Jacques
    - David (Adrien) maître menuisier rue Neuve Saint-Martin § quittance, 7 novembre 1740; MC/ET/XVI/700
      quittance; David, Adrien
  - Minutes. 1741, janvier - 1741, 27 mars, janvier 1741 - 27 mars 1741; MC/ET/XVI/701; Document détérioré.
    'Minutes du mois de mars 1741, receues par Me Sainfray qui ne vont que jusques et compris le susdit mois, du 3 et 5 mars. Me Sainfray étant décédé le lendemain'. Louis Chomel est notaire substituant.
    - Jourdain (Jean) marchand tapissier rue Saint-Honoré § Constitution, 16 février 1741; MC/ET/XVI/701
      constitution de rente; Jourdain, Jean
  - Minutes (constitutions de rentes publiques). 1723 - 1731, MC/ET/XVI/702; Document détérioré.
    1723: édit de novembre 1722, 4 millions des rentes viagère sur les aides et gabelles.
    1725-1731: arrêt du Conseil du 15 février 1724, Compagnie des Indes, rentes viagères sur la Loterie.
    constitution de rente
    - Chiboust (Claude Nicolas) maître fondeur; rue Jean Robert § Constitution, 3 juin 1723; MC/ET/XVI/702
      constitution de rente; Chiboust, Claude Nicolas
    - Vande Kinderen (Jean François) maître horloger rue de Fourcy § Constitution, 3 juin 1723; MC/ET/XVI/702
      constitution de rente; Vande Kinderen, Jean François
- Répertoire(s) de Jean SAINFRAY, 1er mars 1718 - 5 mars 1741; MC/RE/XVI/6
  - Répertoire. 1718, 1er mars - 1741, 5 mars, 1er mars 1718 - 5 mars 1741; MC/RE/XVI/6
    Informations concernant le classement et la cotation:
    Le niveau inférieur de description, quand il existe, correspond aux mentions d'actes contenues dans le répertoire. Parmi celles-ci, certaines peuvent y être décrites, de manière plus ou moins détaillée. Pour consulter l'acte proprement dit, il convient de rechercher la cote au niveau des articles (registre ou liasse) des minutes du notaire (cote de type 'MC/ET').
    - Fondation d'une maîtresse d'école à Gentilly., 12 mai 1736
      Informations concernant le classement et la cotation du document:
      Attention: la cote de répertoire (de type 'MC/RE') ne permet pas de consulter la minute de l'acte. ll convient de rechercher la cote de la minute (de type 'MC/ET') au niveau des articles (registre ou liasse) de minutes du notaire.
      L'accès aux images numérisées des pages du répertoire se fait au niveau de description supérieur (' Répertoire du notaire '), rubrique ' Consulter les archives numérisées associées'.
      fondation pieuse; Gentilly (Val-de-Marne); enseignant